【裁判字號】    99,交聲,1049
【裁判日期】    991014
【裁判案由】    違反道路交通管理處罰條例聲明異議
【裁判全文】
臺灣士林地方法院交通事件裁定        99年度交聲字第1049號
原處分機關  交通部公路總局臺北區監理所板橋監理站
異  議  人
即受處分人  甲○○
上列異議人即受處分人因違反道路交通管理處罰條例案件，對於
交通部公路總局臺北區監理所板橋監理站民國99年9 月7 日板監
裁字第裁41-C00000000號裁決聲明異議（原舉發案號：臺北縣政
府警察局舉發違反道路交通管理事件通知單北縣警交大字第C000
00000 號），本院裁定如下：
    主  文
異議駁回。
    理  由
一、按道路交通安全規則第112 條第1 項第4 款規定，汽車停車
    時，在設有禁止停車標誌、標線之處所不得停車；又汽車駕
    駛人停車時，在設有禁止停車標誌、標線之處所停車者，處
    新臺幣（下同）600 元以上1,200 元以下罰鍰，道路交通管
    理處罰條例第56條第1 項第4 款定有明文。再按「臨時停車
    」，係指車輛因上、下人、客，裝卸物品，其引擎未熄火，
    停止時間未滿3 分鐘，保持立即行駛之狀態；「停車」，則
    指車輛停放於道路兩側或停車場所，而不立即行駛，道路交
    通管理處罰條例第3 條第9 款、第10款亦分別規定甚明。
二、原處分意旨略以：異議人即受處分人甲○○於民國99年7 月
    18日下午5 時15分許，將其所有車牌號碼621-CUX 號重型機
    車，停放在臺北縣新店市○○路○ 段49號前之騎樓，係路邊
    設有禁止停車標誌之路段上，經警拍照逕行舉發「在設有禁
    止停車標誌之處所停車」違規，爰依道路交通管理處罰條例
    第56條第1 項第4 款，處罰鍰600 元。
三、異議意旨略以：伊去實地現場照相採證結果，若從巷子轉入
    ，看不到禁止停車標示；警察只拖吊特定門牌前設有明顯禁
    止標示者，何以特定門牌前禁止停車，過2 間住家又可停機
    車，該處機車行門口也是停放一堆機車，乃設有陷阱使人進
    入停放，據此聲明異議云云。
四、經查：
  (一)本件異議人即受處分人甲○○所有之車牌號碼621-CUX 號重
    型機車，於99年7 月18日下午5 時15分許，停放在臺北縣新
    店市○○路○ 段49號前設有禁止停車標誌之騎樓上之事實，
    業據異議人自承在卷，並有臺北縣政府警察局北縣警交大字
    第C00000000 號舉發違反道路交通管理事件通知單影本1 紙
    及舉發彩色照片3 幀附卷可稽，此部分事實洵堪認定。
  (二)異議人雖以上開情詞置辯，然細繹卷附3 幀採證照片，明顯
    可知異議人機車停車處，前面約莫半個店面寬之距離，即設
    置有騎樓禁止停車之標誌，而機車停車時，在設有禁止停車
    標誌、標線之處所不得停車，揆諸前揭規定即明，該禁止停
    車標誌之設立，即具有規制效力，尚不得因從不同角度看不
    到正面禁止標誌而據此主張不知禁止停車，異議人所認與規
    定不符，顯不足採。另查，縱然異議人所稱為什麼特定門牌
    禁止停車，過2 間住家又可停機車，機車行門口又停放一堆
    機車等情屬實，惟此係主管機關行使行政裁量權妥適與否，
    而非違法與否之問題，且人民不得主張「不法之平等」，故
    仍無解於異議人違規行為之認定。
五、從而原處分機關審酌異議人違規情形，依道路交通管理處罰
    條例第56條第1 項第4 款之規定，對異議人違規行為裁處60
    0 元之罰鍰，核無不當。本件異議為無理由，應予駁回。
據上論斷，應依道路交通案件處理辦法第19條，裁定如主文。
中    華    民    國    99    年    10    月    14    日
                  交通法庭法  官  黃潔茹
以上正本證明與原本無異。
如不服本裁定應於送達後5 日內向本院提出抗告狀。
                          書記官  夏珍珍
中    華    民    國    99    年    10    月    14    日

司法院資訊處製作；財團法人民間司法改革基金會備份。
